臺灣彰化地方法院民事裁定　100年度消債更字第17號
　聲　請　人　楊雅娟
 即債務人）　　　　　　 號.
　代　理　人　陳惠玲律師
上列聲請人因消費者債務清理事件聲請更生，本院裁定如下：
    主      文
債務人楊雅娟自中華民國一○○年三月二十一日下午四時起開始
更生程序。
命司法事務官進行本件更生程序。
    理      由
一、按債務人不能清償債務或有不能清償之虞者，得依本條例所
    定更生程序，清理其債務；債務人無擔保或無優先權之債務
    總額未逾1,200萬元者， 於法院裁定開始清算程序或宣告破
    產前，得向法院聲請更生；法院開始更生程序之裁定，應載
    明其年、月、日、時，並即時發生效力。又法院裁定開始更
    生或清算程序後，得命司法事務官進行更生或清算程序，必
    要時得選任律師、會計師或其他適當之自然人或法人一人為
    監督人或管理人，消費者債務清理條例第3條、第42條第1項
    、第45條第1項、第16條第1項分別定有明文。
二、本件聲請人（即債務人）主張：聲請人前為償還房屋貸款、
    兒子住院費用及生活開銷，積欠銀行無擔保債務1,228,293
    元，前曾向最大債權金融機構中國信託商業銀行股份有限公
    司（下稱中國信託銀行），依「中華民國銀行公會會員辦理
    消費金融案件無擔保債務協商機制」，請求共同協商債務清
    償方案，並於民國（下同）95年05月協商成立，約定分80期
    ，利率0%，每月應繳金額新台幣（下同）23,087元，惟聲請
    人當月即無法繳納而毀諾。 聲請人之前夫去年（98年8月）
    發生車禍不良於行，且領有中殘手冊，無法負擔未成年子女
    鍾偉航之生活及教育費用。聲請人目前任職於昱泓股份有限
    公司，擔任會計每月薪資收入僅18,000元，依協商條件每月
    應清償之金額高於聲請人每月收入，實有不可歸責於聲請人
    之事由，致履行顯有重大困難，復未經法院裁定開始清算程
    序或宣告破產，爰依法聲請更生等語。
三、經查，聲請人前開主張，業據其提出財產及收入狀況說明書
    、債權人清冊、財團法人金融聯合徵信中心當事人綜合信用
    報告、無擔保債務協商機制協議書、聲請人財產歸屬資料清
    單及97、98年度綜合所得稅各類所得資料清單、全國財產稅
    總戶財產查詢清單、債務人所得及收入清單及在職證明書、
    薪資袋、生活必要支出清單、支出證明收據、戶籍謄本、家
    族系統表、未成年子女鍾孟洋（於99年02月23日因腦惡性腫
    瘤、顛癇、意識改變、心肺衰竭宣告死亡）就醫紀錄、診斷
    證明書、中華民國身心障礙手冊等為證，並有本院依職權函
    調聲請人綜合所得稅申報資料、核定通知書及各類所得扣繳
    暨免扣繳憑單、勞保局電子閘門查詢作業、被保險人投資資
    料查詢、稅務電子閘門財產所得調件明細表等在卷可憑，經
    核債務人於毀諾時每月之收入未達20,000，確實低於該上開
    協商金額，遑論尚未扣除聲請人個人之必要生活費用及未成
    年子女扶養費用，是抗告人主張其係因上開不可歸責於己之
    事由，致履行與債權銀行成立之協議顯有重大困難，堪予採
    信。 此外，又查無聲請人有消債條例第6條第3項、第8條或
    第46條各款所定應駁回更生聲請之事由存在，是聲請人之聲
    請更生，即屬有據，應予准許，爰裁定如主文。
中    華    民    國   100    年    3     月    21    日
                        民事第二庭法  官  邱月嬌
本件不得抗告
中    華    民    國   100    年    3     月    21    日
                                  書記官  林怡吟